【裁判字號】    99,訴,10
【裁判日期】    990310
【裁判案由】    違反毒品危害防制條例
【裁判全文】
臺灣花蓮地方法院刑事判決                99年度訴字第10號
公  訴  人  臺灣花蓮地方法院檢察署檢察官
被      告  丙○○
選任辯護人  吳明益律師（法律扶助）
上列被告因違反毒品危害防制條例案件，經檢察官提起公訴（98
年度偵字第5672號），本院判決如下：
    主  文
丙○○販賣第一級毒品，共肆罪，各處如附表所示之刑，沒收各
如附表所示。應執行有期徒刑拾陸年肆月，未扣案如附表所示因
販賣第一級毒品之所得合計新臺幣壹萬壹仟元沒收，如全部或一
部不能沒收時，以其財產抵償之；扣案之行動電話壹具（含 SIM
卡壹張）沒收。
其餘被訴販賣第一級毒品部分無罪。
    事  實
一、丙○○基於販賣第一級毒品牟利之犯意，分別販賣第一級毒
    品海洛因4次，其時間、地點、方式、價格及對象如下：
(一)於民國98年6 月9 日0 時19分許，以門號0000000000之行動
    電話，與乙○○連絡後，在花蓮縣吉安鄉太昌三角市場附近
    ，以新台幣（下同）2000元價格，販賣第一級毒品海洛因若
    干給乙○○。
(二)於98年6 月22日17時56分許，以上述電話，與乙○○連絡後
    ，在花蓮地區某超商附近，以3000元價格，販賣第一級毒品
    海洛因1 包給乙○○。
(三)於98年6 月25日19時14分許，以門號0000000000之行動電話
    ，與丁○○連絡後，在花蓮地區某處，以3000元價格，將第
    一級毒品海洛因若干販賣給丁○○。
(四)於98年7月5日20時許，以門號0000000000之行動電話，與丁○○連絡後，在花蓮地區某處，以3000元價格，將第一級毒
    品海洛因若干販賣給丁○○。
    嗣經警方依法聲請通訊監察，查悉上情，並持本院核發之搜
    索票，至花蓮市○○路195 巷30號丙○○住處搜索，扣得上
    開行動電話0000000000號1 支（含SIM 卡1 張）。
二、案經花蓮縣警察局花蓮分局報告臺灣花蓮地方法院檢察署檢
    察官偵查起訴。
    理  由
一、證據能力之認定：
    按被告以外之人於審判外之言詞或書面陳述，除法律有規定
    者外，不得作為證據。本件證人乙○○、丁○○、甲○○等
    於警詢中之證述，辯護人既認被告以外之人審判外之陳述係
    屬傳聞證據，又未符合其他法律得認有證據能力之規定，依
    刑事訴訟法第159 條第1 項之規定，應認無證據能力。
二、上揭事實業據被告丙○○坦承不諱，與證人乙○○於檢察官
    偵查中及本院審理時之證述、證人丁○○於檢察官偵查中之
    證述相符，並有0000000000及0000000000號行動電話之通訊
    監察書及警製譯文表、通訊監察光碟、扣案之行動電話等在
    卷可稽，足資補強。又上開通訊監察所錄得之對話內容與被
    告自白相互吻合，顯見確屬事實，是本件事證明確，被告犯
    行堪以認定，應依法論科。
三、核被所為均係犯毒品危害防制條例第4 條第1 項之販賣第一
    級毒品罪。被告所犯上開4 罪，時地不同、行為可分，應分
    論併罰。按犯第4 條至第8 條之罪於偵查及審判中均自白者
    ，減輕其刑，毒品危害防制條例第17條第2 項定有明文，其
    立法理由載稱：「又為使製造、販賣或運輸毒品案件之刑事
    訴訟程式儘早確定，並鼓勵被告自白認罪，以開啟其自新之
    路，爰對製造、販賣、運輸毒品者，於偵查及審判中均自白
    時，亦採行寬厚之刑事政策，爰增訂第2 項規定。」被告於
    偵查中就上揭事實一（一）、（二）部分供稱：「有在三角
    市場交易過1 、2 次」等語，並在本院審理中自白認罪；就
    事實一（三）、（四）部分則於偵查中供述：「電話中買東
    西好像有2 個人，我認不出來誰是誰」等語，亦於本院審理
    中自白認罪，即符合於偵查及審判中均自白之要件，應按前
    揭規定減輕其刑。
四、爰審酌被告素行尚佳，犯罪之動機係受男友關瑞進之影響，
    目的在轉售過程從中獲取利益，所販售之對象有限、數量不
    多、金額不高、期間不長，雖造成毒品流通為害社會匪淺，
    然犯後坦承犯行而顯有悔意等一切情況，分別量處如附表所
    示之刑，併合定其應執行刑如主文所示，以示懲儆。另被告
    販賣第一級毒品各次所得款項均應依毒品危害防制條例第19
    條第1 項規定，諭知沒收或抵償如附表所示，併合定執行如
    主文。扣案之BENQ行動電話1具（含門號0000000000號SIM卡
    1 張），為被告供販賣第一級毒品所用之物，應依毒品危害
    防制條例第19條第1項規定，宣告沒收。至於另一門號00000
    00000號SIM卡，未據扣案且被告稱已丟棄不用，顯已滅失，
    爰不宣告沒收，附此敘明。
五、公訴意旨另以：被告丙○○於98年6 月25日17時59分許，以
    0000000000電話，與甲○○連絡後，在花蓮地區，以2500元
    價格，將第一級毒品海洛因販賣給甲○○，另涉犯毒品危害
    防制條例第4 條第1 項之販賣第一級毒品罪云云。然查檢察
    官起訴書除通訊監察譯文外，就卷內甲○○警偵訊之證述均
    未引用為證據，而上開通訊監察譯文內容，顯係甲○○與關
    瑞進間之對話，非被告與甲○○交易毒品之內容，且據證人
    甲○○於檢察官偵查中及本院審理時之證述，均證述：電話
    中有關講毒品之事被告丙○○無參與，這件毒品交易與被告
    丙○○沒有關係等語，全無證據足以證明上開公訴人所指犯
    行，被告此部分之犯罪即屬不能證明，此部分依法自應諭知
    被告無罪之判決。
據上論斷，應依刑事訴訟法第299條第1項前段、第301條第1項，
毒品危害防制條例第4條第1項、第17條第2項、第19條第1項，刑
法第11條、第51條第5款、第9款，判決如主文。
本案經檢察官龔書安到庭執行職務
中    華    民    國    99    年    3     月    10    日
                  刑事第二庭    審判長法  官  張宏節
                                      法  官  蔡寶樺
                                      法  官  沈培錚
以上正本證明與原本無異。
如不服本判決應於收受送達後10日內向本院提出上訴書狀，並應
敘述具體理由。其未敘述上訴理由者，應於上訴期間屆滿後20日
內向本院補提理由書(均須按他造當事人之人數附繕本)「切勿逕
送上級法院」。告訴人或被害人如對於本判決不服者，應具備理
由請求檢察官上訴，其上訴期間之計算係以檢察官收受判決正本
之日期為準。
中    華    民    國    99    年    3     月    12    日
                                      書記官

附錄本判決論罪之法律條文：
毒品危害防制條例第4條第1項：
製造、運輸、販賣第一級毒品者，處死刑或無期徒刑；處無期徒
刑者，得併科新臺幣1千萬元以下罰金。
附表
┌──┬────────┬────────┬────────┐
│編號│犯罪行為（事實）│論罪法條（罪名）│  科刑（宣告刑）│
├──┼────────┼────────┼────────┤
│ 一 │如事實欄一(一)  │毒品危害防制條例│丙○○販賣第一級│
│    │                │第4條第1項之販賣│毒品，處有期徒刑│
│    │                │第一級毒品罪。  │拾伍年貳月。未扣│
│    │                │                │案因販賣第一級毒│
│    │                │                │品犯罪所得新臺幣│
│    │                │                │貳仟元沒收之，如│
│    │                │                │一部或全部不能沒│
│    │                │                │收時，以其財產抵│
│    │                │                │償之。          │
├──┼────────┼────────┼────────┤
│ 二 │如事實欄一(二)  │毒品危害防制條例│丙○○販賣第一級│
│    │                │第4條第1項之販賣│毒品，處有期徒刑│
│    │                │第一級毒品罪。  │拾伍年肆月。未扣│
│    │                │                │案因販賣第一級毒│
│    │                │                │品犯罪所得新臺幣│
│    │                │                │參仟元沒收之，如│
│    │                │                │一部或全部不能沒│
│    │                │                │收時，以其財產抵│
│    │                │                │償之。          │
├──┼────────┼────────┼────────┤
│ 三 │如事實欄一(三)  │毒品危害防制條例│丙○○販賣第一級│
│    │                │第4條第1項之販賣│毒品，處有期徒刑│
│    │                │第一級毒品罪。  │拾伍年肆月。未扣│
│    │                │                │案因販賣第一級毒│
│    │                │                │品犯罪所得新臺幣│
│    │                │                │參仟元沒收之，如│
│    │                │                │一部或全部不能沒│
│    │                │                │收時，以其財產抵│
│    │                │                │償之。扣案之行動│
│    │                │                │電話壹具（含SIM │
│    │                │                │卡壹張）均沒收。│
├──┼────────┼────────┼────────┤
│ 四 │如事實欄一(四)  │毒品危害防制條例│丙○○販賣第一級│
│    │                │第4條第1項之販賣│毒品，處有期徒刑│
│    │                │第一級毒品罪。  │拾伍年肆月。未扣│
│    │                │                │案因販賣第一級毒│
│    │                │                │品犯罪所得新臺幣│
│    │                │                │參仟元沒收之，如│
│    │                │                │一部或全部不能沒│
│    │                │                │收時，以其財產抵│
│    │                │                │償之。扣案之行動│
│    │                │                │電話壹具（含SIM │
│    │                │                │卡壹張）均沒收。│
└──┴────────┴────────┴────────┘

司法院資訊處製作；財團法人民間司法改革基金會備份。
